---
title: 'Buenos Aires Compras - Año 2022'
output: 
  flexdashboard::flex_dashboard:
    theme : bootstrap

runtime: shiny_prerendered

---

<style>

img {
  max-width: 69px;
  max-height: 50px;
}

.navbar-logo {
  margin-top: 6px;
}

.navbar-logo img {
  margin-right: 34px;
}

.irs--shiny .irs-bar {
    top: 25px;
    height: 7px;
    border-top: 7px solid #1c47d6;
    border-bottom: 2px solid #428bca;
    background: #1d31bd;
}

.selectize-input {
  border: 2px solid #21356e;
  padding: 8px 11px;
  display: inline-table;
  width: 87%;
  overflow: hidden;
  position: relative;
  z-index: 1;
  box-sizing: border-box;
  box-shadow: none;
  border-radius: 25px;
}


body {
  background: #ffffff;
    padding: 50px 0 0 8px;
  font-family: "Source Sans Pro",Calibri,Candara,Arial,sans-serif;
  font-size: 14px;
  line-height: 2;
  color: #3522c5;
}

.section.sidebar {
  position: absolute;
  top: 80px;
  left: 9px;
  right: -15px;
  bottom: 0;
  border-right: 10px solid #1e2021;
  background-color: white;
  padding-left: 28px;
  padding-right: 2px;
  visibility: hidden;
  overflow: initial;
}

.irs--shiny.irs-with-grid {
    height: 61px;
    width: 162px;
}

.form-group {
    margin-bottom: 4px;
}
</style>


```{r setup, include=FALSE}

library(tidyverse)
library(readxl)
library(highcharter)
library(flexdashboard)
library(dplyr)

```


```{r data, include=FALSE}


data_todos = read.csv('data/ejercicio1_all.csv', encoding = 'Latin-1')

data_prov = read.csv('data/ejercicio2_all.csv', encoding = 'Latin-1')

data_cont = read.csv('data/ejercicio3_all.csv', encoding = 'Latin-1')




selectInput_fun = function(input_id, input_label, input_choices, input_selected){
  
  selectInput(inputId = input_id,
              label = input_label,
              choices = input_choices, 
              selected = input_selected)
}


radioButtons_fun = function(input_id, input_label, input_choices, input_selected) {
  
  radioButtons(
        inputId = input_id,
        label = input_label,
        choices = input_choices, 
        selected = input_selected,
        inline = TRUE,
        width = '400px')
}


 
```



Reparticiones
=========================================
  
{.sidebar data-width=225}
-------------------------------------

```{r}

selectInput_fun('reparticion', tags$strong('Reparticion:'), sort(c(unique(data_todos$reparticion))), "Ministerio De Salud")


```




*En el <span style="color:red">Pie Chart</span> podemos seleccionar las distintas reparticiones y ver que tipo de gasto tiene cada una de ellas.*

*El gasto se puede ver por participacion sobre el gasto total como porcentaje y también como monto absoluto si se deja el cursor sobre el Pie Chart.*


   
Column {data-width=775} 
-------------------------------------
    
### 


```{r}
 
highchartOutput("chart_pie")

```

```{r, context="server"}

get_pie_plot = function(data, reparticion_value, size_title, size_subtitle) {
  
    img = paste0("<img src ='", 'https://upload.wikimedia.org/wikipedia/commons/4/49/Etevos' , ".png' width='150' height='120'> <ul><li><b>Reparticion: {point.reparticion}</li></b> <li><b>Monto: {point.y}</b></li> <li><b>Rubro: {point.rubro}</b></li> <li><b>Porcentaje: {point.percentage:.1f} %</b></li> </ul> ")


    
    data %>%
    dplyr::filter(reparticion == as.character(reparticion_value)) %>%
    arrange(desc(total)) %>% 
    highcharter::hchart('pie', hcaes(x = rubro, y = round(total,2)),
           showInLegend = F,
           maxSize = "15%",
           dataLabels = list(enabled = TRUE, format = '{point.name} <br><b>{point.percentage:.1f} %')) %>%
    highcharter::hc_plotOptions(
      column = list(borderColor = 'black',
                    borderRadius = 2)) %>%
    highcharter::hc_legend(enabled = TRUE) %>%
    highcharter::hc_tooltip(pointFormat = img,
                   useHTML = T) %>%
    highcharter::hc_title(text = paste0('Reparticion: ', as.character(reparticion_value), ' Participacion por tipo de gasto.'),
       style = list(fontSize = size_title, fontWeight = 'bold')) %>%
    highcharter::hc_subtitle(text = paste0('Los valores estan expresados en 100.000 (Cien Mil ARS).'),
                style = list(fontSize = size_subtitle, fontWeight = 'bold')) %>%
    highcharter::hc_credits(enabled = TRUE,
               text = "Fuente: Gobierno de la Ciudad",
               align = "right",
               verticalAlign = "bottom",
               style = list(color = "black",
                     fontSize = '12px'),
        href = "https://datosgcba.github.io/bac-open-contracting/politica-publicacion/") %>%
    highcharter::hc_yAxis(labels = list(style = list(color = "black")),
             tickColor = "black",title = list(text = "Total")) %>%
    highcharter::hc_xAxis(labels = list(style = list(color = "black")),
             tickColor = "black") %>% 
    highcharter::hc_caption(text = "Ministerio de Economia y Finanzas - Buenos-Aires-Compras")
}


output$chart_pie = renderHighchart({
  

  get_pie_plot(data_todos, input$reparticion,
               size_title='16px',
               size_subtitle ='12px')
})

```





Rubros
=========================================
  
{.sidebar data-width=225}
-------------------------------------

```{r}


selectInput_fun('rubro', tags$strong('Rubro'), sort(c(unique(data_todos$rubro))), "Salud")


sliderInput(inputId = "slider", 
            label = tags$strong('Top'),
                  min = 3, max = 15,
                  value = 10, step = 1)


```



```{r, context="server"}



reactColors <- 
  reactive({
    switch(input$rubro, 
           "Alimentacion Y Gastronomia" = '#59d97f', 
           "Informatica " = '#E7372A',
           "Salud" = '#22a0bd',
           "Seguridad " = '#00a650',
           "Laboratorio Para Analisis Fisico Y/O Quimico E Instrumental De Precision" = '#636b67',
           "Vehiculos" = '#320d54',
           "Perfumeria Limpieza Y Contenedores Comerciales E Industriales" = '#c7d92b',
           "Muebles" = '#a16d1a',
           "Textil Confeccion Y Calzado " = '#f252c8',
           "Servicios" = '#b09b5b',
           "Reservado Para Gcba " = '#a8209d',
           "Construccion " = '#d265d6',
           "Cultura Deporte Y Recreacion" = '#907e51',
           "Artes Graficas Duplicacion Y Equipamiento Para Impresion " = '#1b8aa6',
           "Equipamiento Para Oficina"  = '#21a3ff',
           "Maquinas Y Herramientas" = '#1c1f1e',
           "Promocion Y Publicidad " = '#616966',
           "Agricultura Ganaderia Y Espacios Verdes" = '#ee7369',
           "Comunicaciones" = '#7ac6d7',
           "Electricidad Y Electronica" = '#66c996',
           "Ferreteria" = '#a1a6a3',
           "Materia Prima Y/O Semi Elaborada No Metalica" = '#846d98',
           "Culto" = '#dde87f',
           stop('Error en reactColors'))
})

```



*En el <span style="color:green">Bar Chart</span> podemos seleccionar los distintos Rubros y ver hasta el top 15 de gastos por repartición.*

*Si se deja el cursor sobre el Bar Chart se pueden observar mas datos.*




   
Column {data-width=775} 
-------------------------------------
    


### 

```{r}

highchartOutput("chart_column")

```


```{r , context="server"}

output$chart_column = renderHighchart({
  
  img = paste0("<img src ='", 'https://upload.wikimedia.org/wikipedia/commons/4/49/Etevos' , ".png' width='150' height='120'> <ul><li><b>Reparticion: {point.name}</li></b> <li><b>Monto: {point.y}</b></li></ul> ")
    
  data_todos %>%
      dplyr::filter(rubro == as.character(input$rubro)) %>%
      arrange(desc(total)) %>% 
      slice(1:input$slider) %>% 
      highcharter::hchart('column', hcaes(x = reparticion, y = round(total,2)),
             showInLegend = F,
             maxSize = "15%",
             dataLabels = list(enabled = TRUE, format = '<b>{point.y}</b>')) %>%
      highcharter::hc_plotOptions(
        column = list(borderColor = 'black',
                      borderRadius = 2)) %>%
      highcharter::hc_legend(enabled = TRUE) %>%
      highcharter::hc_colors(reactColors()) %>%
      highcharter::hc_tooltip(pointFormat = img,
                     useHTML = T) %>%
      highcharter::hc_title(text = paste0('Top 5 Gastos por reparticion para Rubro: ', as.character(input$rubro)),
         style = list(fontSize = '18px', fontWeight = 'bold')) %>%
      highcharter::hc_subtitle(text = paste0('Los valores estan expresados en 100.000 (Cien Mil ARS).'),
                  style = list(fontSize = '12px', fontWeight = 'bold')) %>%
      highcharter::hc_credits(enabled = TRUE,
                 text = "Fuente: Gobierno de la Ciudad",
                 align = "right",
                 verticalAlign = "bottom",
                 style = list(color = "black",
                       fontSize = '12px'),
          href = "https://datosgcba.github.io/bac-open-contracting/politica-publicacion/") %>%
      highcharter::hc_yAxis(labels = list(style = list(color = "black")),
               tickColor = "black",title = list(text = "Total")) %>%
      highcharter::hc_xAxis(labels = list(style = list(color = "black")),
               tickColor = "black",title = list(text = "Reparticion")) %>% 
      highcharter::hc_caption(text = "Ministerio de Economia y Finanzas - Buenos-Aires-Compras")
})
```





Top Gastos
=========================================




Column {data-width=1000} 
-------------------------------------
    


### 

```{r}

highchartOutput("chart_column_4")

```


```{r , context="server"}

output$chart_column_4 = renderHighchart({
  
  img = paste0("<img src ='", 'https://upload.wikimedia.org/wikipedia/commons/4/49/Etevos' , ".png' width='150' height='120'> <ul><li><b>Rubro: {point.rubro}</li></b> <li><b>Monto: {point.y}</b></li></ul> ")
  
  data_todos %>%
      arrange(desc(total)) %>% 
      slice(1:5) %>% 
      highcharter::hchart('column', hcaes(x = reparticion, y = round(total * 100000,2), group  = rubro),
             maxSize = "15%") %>%
      highcharter::hc_plotOptions(
        column = list(borderColor = 'black',
                      grouping = FALSE,
                      borderRadius = 2)) %>%
      highcharter::hc_legend(floating = TRUE,
                             layout = 'vertical',
                             verticalAlign = 'top',
                             align = 'right') %>%
      highcharter::hc_tooltip(pointFormat = img,
                     useHTML = T) %>%
      highcharter::hc_title(text = paste0('Top 5 gastos totales 2022.'),
         style = list(fontSize = '18px', fontWeight = 'bold')) %>%
      highcharter::hc_subtitle(text = paste0('Agrupado por Reparticion y Rubro.'),
                  style = list(fontSize = '12px', fontWeight = 'bold')) %>%
      highcharter::hc_credits(enabled = TRUE,
                 text = "Fuente: Gobierno de la Ciudad",
                 align = "right",
                 verticalAlign = "bottom",
                 style = list(color = "black",
                       fontSize = '12px'),
          href = "https://datosgcba.github.io/bac-open-contracting/politica-publicacion/") %>%
      highcharter::hc_yAxis(labels = list(style = list(color = "black")),
               tickColor = "black",title = list(text = "Total")) %>%
      highcharter::hc_xAxis(labels = list(style = list(color = "black")),
               tickColor = "black") %>% 
      highcharter::hc_caption(text = "Ministerio de Economia y Finanzas - Buenos-Aires-Compras")
})
```






Proveedores
=========================================
  
{.sidebar data-width=225}
-------------------------------------

```{r}



sliderInput(inputId = "sliderdos", 
            label = tags$strong('Top 40 Proveedores'),
                  min = 3, max = 40,
                  value = 12, step = 1)


```




*En el <span style="color:green">Bar Chart</span> podemos visualizar como máximo los 40 proveedores con mayor monto operado en el periodo.*




   
Column {data-width=775} 
-------------------------------------
    


### 

```{r}

highchartOutput("chart_column_2")

```


```{r , context="server"}

output$chart_column_2 = renderHighchart({
  
  img = paste0("<img src ='", 'https://upload.wikimedia.org/wikipedia/commons/4/49/Etevos' , ".png' width='150' height='120'> <ul><li><b>Entidad: {point.name}</li></b> <li><b>Monto: {point.y}</b></li></ul> ")
  
  data_prov %>%
      arrange(desc(total)) %>% 
      slice(1:input$sliderdos) %>% 
      highcharter::hchart('column', hcaes(x = entidad, y = round(total,2)),
             showInLegend = F,
             maxSize = "15%",
             dataLabels = list(enabled = TRUE, format = '<b>{point.y}</b>')) %>%
      highcharter::hc_plotOptions(
        column = list(borderColor = 'black',
                      borderRadius = 2)) %>%
      highcharter::hc_legend(enabled = TRUE) %>%
      highcharter::hc_tooltip(pointFormat = img,
                     useHTML = T) %>%
      highcharter::hc_title(text = paste0('Top gastos por Proveedor.'),
         style = list(fontSize = '18px', fontWeight = 'bold')) %>%
      highcharter::hc_subtitle(text = paste0('Los valores estan expresados en 100.000 (Cien Mil ARS).'),
                  style = list(fontSize = '12px', fontWeight = 'bold')) %>%
      highcharter::hc_credits(enabled = TRUE,
                 text = "Fuente: Gobierno de la Ciudad",
                 align = "right",
                 verticalAlign = "bottom",
                 style = list(color = "black",
                       fontSize = '12px'),
          href = "https://datosgcba.github.io/bac-open-contracting/politica-publicacion/") %>%
      highcharter::hc_yAxis(labels = list(style = list(color = "black")),
               tickColor = "black",title = list(text = "Total")) %>%
      highcharter::hc_xAxis(labels = list(style = list(color = "black")),
               tickColor = "black",title = list(text = "Entidad")) %>% 
      highcharter::hc_caption(text = "Ministerio de Economia y Finanzas - Buenos-Aires-Compras")
})
```




Tipo de Contratación
=========================================
  


Column {data-width=1000} 
-------------------------------------
    


### 

```{r}

highchartOutput("chart_column_3")

```


```{r , context="server"}

output$chart_column_3 = renderHighchart({
  
  img = paste0("<img src ='", 'https://upload.wikimedia.org/wikipedia/commons/4/49/Etevos' , ".png' width='150' height='120'> <ul><li><b>Contratacion: {point.name}</li></b> <li><b>Monto: {point.y}</b></li></ul> ")
  
  data_cont %>%
      arrange(desc(total)) %>% 
      highcharter::hchart('column', hcaes(x = tipo, y = round(total * 100000,2)),
             showInLegend = F,
             maxSize = "15%",
             dataLabels = list(enabled = TRUE, format = '<b>{point.name}</b>')) %>%
      highcharter::hc_plotOptions(
        column = list(borderColor = 'black',
                      borderRadius = 2)) %>%
      highcharter::hc_legend(enabled = TRUE) %>%
    highcharter::hc_colors(as.character('red')) %>%
      highcharter::hc_tooltip(pointFormat = img,
                     useHTML = T) %>%
      highcharter::hc_title(text = paste0('Top gastos por Tipo de Contratacion.'),
         style = list(fontSize = '18px', fontWeight = 'bold')) %>%
      highcharter::hc_credits(enabled = TRUE,
                 text = "Fuente: Gobierno de la Ciudad",
                 align = "right",
                 verticalAlign = "bottom",
                 style = list(color = "black",
                       fontSize = '12px'),
          href = "https://datosgcba.github.io/bac-open-contracting/politica-publicacion/") %>%
      highcharter::hc_yAxis(labels = list(style = list(color = "black")),
               tickColor = "black",title = list(text = "Total")) %>%
      highcharter::hc_xAxis(labels = list(style = list(color = "black")),
               tickColor = "black") %>% 
      highcharter::hc_caption(text = "Ministerio de Economia y Finanzas - Buenos-Aires-Compras")
})
```



Ficha Técnica
=========================================




**Buenos Aires Compras**



El Gobierno de la Ciudad de Buenos Aires hace <b>disponible</b> el acceso a <b>información</b> sobre las contrataciones públicas que le permite saber cómo se gestionan las mismas.
La política de datos abiertos del Gobierno de la Ciudad de Buenos Aires nos permite poder realizar análisis de datos sobre los distintos tipos de gastos por repartición.


<b>En este tablero podemos observar los siguientes items:</b>

-  Participación del tipo de gasto por repartición.
-  Top 15 de reparticiones por tipo de gasto.
-  Top 40 de proveedores por gasto.
-  Tipo de Contratación por gasto.



<b>El Dashboard incluye los siguientes gráficos:</b>

-   Pie Chart
-   Bar Chart


<b>Algunos comentarios:</b>

-   El gasto mas alto en compras agrupado por Rubro y Repartición es: Alimentación y Gastronomía para el Ministerio y Educación. El que lo sigue es Informática para la Repartición Agencia Sistemas de Información.

- Casi el 80% del gasto en compras de Jefatura de Gabinete de Ministros es en: Servicios y Vehiculos.

-     


**Fuente de Datos**

-   [Gobierno de la Ciudad](https://datosgcba.github.io/bac-open-contracting/politica-publicacion/)



**Contacto**

-   [Linkedin](https://www.linkedin.com/in/maximilianogaloto)




